# 请教陈版，结构化主体中的决策者概念的理解

提问人：冷凝子 时间：2015-01-13 13:18:08
控制定义中的三项基本要素是：权力、回报、权力与回报的关联性。当投资者承担或有权获得来自因涉入被投资者所产生的可变回报，且投资者凭借对被投资者的权力有能力影响上述回报时，投资者就控制了被投资者。 问题： （ 1 ）如果被投资者为有限合伙企业等结构化主体，对结构化主体拥有权力的一方是否有可能是除普通合伙人以外的其他合伙人（如有限合伙人等）？如果被投资者为理财产品等结构化主体，对结构化主体拥有权力的一方是否有可能是除资产管理人（假设资产管理人也是投资者）以外的其他投资人？ （ 2 ）在有限合伙企业等结构化主体中，作为决策者的一方是指拥有权力的一方，还是指代表合伙企业对外执行合伙业务的普通合伙人？假如拥有权力的一方是指除普通合伙人以外的其他合伙人，而决策者是否也可能仍然是普通合伙人？如果决策者是普通合伙人的话，此时的普通合伙人是否应该认定为代理人？此时的有限合伙企业是否应该判断为拥有权力的一方所控制（假设满足了享有可回报等其他条件）？还有，既然为其他投资人的代理人，而该代理人还称之为决策者是否在逻辑上有点矛盾？ （ 3 ）以下理解是否正确？ 理解一：假如存在着对有限合伙企业拥有控制权的一方，那么这一方才是决策者，即拥有权力的一方与决策者是不可分离的。
理解二：假如存在着对有限合伙企业拥有权力的一方，那么这一方是实际决策者，但是行使权力的一方可能以两种身份出现：一是自己直接行使，此时不存在着所谓的代理关系；二是委托他人行使，他人也可称之为决策者，但只是个名义上的决策者而不是真正的决策者。 理解三：在拥有权力方面是不存在着代理关系的，但在运用权力方面，则可能存在着代理关系。 理解四：既然存在着代理关系，那么就意味着无论是拥有权力还是运用权力，都是如此。在此种情况下，应该考虑结构化主体由主要责任人合并问题。 理解五：张三拥有对结构化主体的权力，而行使权力的人为李四（假设该结构化主体只有张三与李四两位投资者），并且判断为代理关系，此时结构化主体为张三控制。如果不存在代理关系，则可推断为拥有权力的人不是张三而是李四。

回答人：chenyiwei
（ 1 ）是。有可能管理人属于代理人，因而对结构化主体不具有权力。 （ 2 ）在讨论代理人关系时，准则对“决策者”的界定一般是在法律上直接有权作出决策的一方，如管理人、受托人、普通合伙人或执行事务合伙人等。如果决策者被认定为代理人，则对被投资方不具有权力。“决策者”的名称确实会引起混淆，如果表述为“事务执行人”可能更贴切些。 （ 3 ）赞同你的理解二、三、五。